臺灣嘉義地方法院民事裁定
110年度聲字第97號 
聲  請  人  臺灣新光商業銀行股份有限公司

法定代理人  李增昌  
代  理  人  魏淑華    住○○市○區○○路000號                                  送達代收人  魏淑華    

相  對  人  李欣昇  
上列聲請人聲請通知相對人限期行使權利，本院裁定如下：
    主  文
相對人應於本裁定送達後二十一日內，就其因本院一Ο五度執全
字第一四八號假扣押執行程序所受之損害，向聲請人行使權利，
並向本院提出為行使權利之證明。
    理  由
一、按訴訟終結後，法院得依供擔保人之聲請，通知受擔保利益
    人於一定期間內行使權利並向法院為行使權利之證明，如相
    對人未證明已行使權利時，法院應依供擔保人之聲請，以裁
    定命返還其提存物，民事訴訟法第104 條第1 項第3 款後段
    定有明文。依同法第106 條規定，上開有關供訴訟費用擔保
    之規定，於因假扣押供擔保之情形準用之。而上開所謂「訴
    訟終結」，除本來意義即狹義的訴訟終結外，如其在假扣押
    或假處分後未提起本案訴訟者，宜從廣義解釋，原則上包括
    執行程序終結在內，如債權人已撤銷假扣押裁定，並撤回假
    扣押執行之聲請，或債務人聲請撤銷假扣押裁定確定，並經
    執行法院啟封，則與此所謂之「訴訟終結」相當。
二、本件聲請意旨略以：聲請人前依本院105年度司裁全字第178
    號假扣押裁定，提供新臺幣87,000元供擔保(本院105年度存
    字第309號)，對相對人之財產假扣押執行在案(本院105年度
    執全字第148號)。因聲請人已撤銷假扣押裁定並撤回假扣押
    執行，訴訟業已終結，爰聲請本院通知受擔保利益人即相對
    人於一定期間內行使權利等語。
三、經查聲請人前開主張之事實，業據提出本院105年度司裁全
    字第178號民事裁定、105年度存字第309號提存書、110年度
    司裁全聲字第4號撤銷假扣押裁定、撤銷假扣押執行狀、民
    事執行處函等件為證(均為影本)，並經本院依職權調閱本院
    105年度司裁全字第178號假扣押卷宗、105年度執全字第148
    號假扣押執行卷宗、105年度存字第309號提存卷宗審核無訛
    ，堪認聲請人聲請假扣押執行程序業已終結，符合民事訴訟
    法第104條第1項第3款規定所稱「訴訟終結」之情形。而相
    對人尚未行使權利，亦有本院民事紀錄科查詢表在卷可稽。
    從而，聲請人聲請通知相對人於一定期間內行使權利，為有
    理由，應予准許，爰裁定如主文所示。
中　　華　　民　　國　 110　　年　　4 　　月　　22　　日
                  民事第三庭法　官　林芮伶
以上正本係照原本作成。
如不服本裁定，應於裁定送達後10日內，以書狀向本院提出抗告
狀（須按對造人數提出繕本），並繳納抗告費新臺幣1,000 元。
中　　華　　民　　國　 110　　年　　4 　　月　　22　　日
                            書記官　陳怡辰